福建高等法院金門分院刑事判決　　　　　　　　　　　　九十一年度上易字第七號
　　上　訴　人　福建金門地方法院檢察署檢察官
　　被　　　告　甲○○
右上訴人因被告竊盜案件，不服福建金門地方法院九十年度連訴字第五號，中華民國
九十一年四月十九日第一審判決（起訴案號：福建金門地方法院檢察署九十年度連偵
字第二七號），提起上訴，本院判決如左：
　　主　　文
上訴駁回。
　　事　　實
一、甲○○與陳君禧、曹偉翔（後二人業經原審於九十年八月二十八日各判處有期徒
    刑八月，均緩刑三年確定）基於共同意圖為自己不法所有之犯意聯絡，於九十年
    二月十一日凌晨三時許（起訴書誤載為二月一日），由陳君禧攜帶其所有之客觀
    上具危險性，足以傷害人之生命身體之凶器螺絲起子一把，曹偉翔駕駛向不知情
    之第三人高志傑借得之車號ＣＳ─三四四號自用小客車搭載甲○○、陳君禧，三
    人結夥前至福建省連江縣南竿鄉介壽村二四三號一樓葉世福所經營之「遠東電信
    百貨行」，其等趁深夜及上開處所夜間未有人看管及居住之便利，三人謀議，由
    陳君禧在上開自用小客車車上把風，而甲○○則攜帶陳君禧所有之前開螺絲起子
    一把（未扣案），並以該螺絲起子撬壞該處所後門之鐵門及喇叭鎖後，與曹偉翔
    侵入一樓之遠東電信百貨行（侵入住宅部分未據告訴），竊取放置於屋內櫃檯中
    之行動電話二十六支、預付卡及補充卡一百一十張、手機配件一包，得手後，三
    人隨即到福建省南竿鄉馬祖村連江山莊甲○○所承租之一三三號客房內，平分上
    開竊得之物，陳君禧分得大哥大手機二支，曹偉翔分得大哥大手機二支、預付卡
    八張、補充卡二張，其餘則由甲○○分得，嗣於同日清晨六時三十分許，甲○○
    將分得之大哥大二支轉讓不知情之第三人陳國忠以抵償借款時，為警循線查獲上
    情，並扣得大哥大手機六支、預付卡八張及補充卡二張（業經被害人葉世福領回
    ）。
二、案經葉世福，訴由福建省連江縣警察局，移送福建金門地方法院檢察署檢察官，
    偵查起訴。
    理    由
一、前開事實，訊據被告甲○○迭於本院及原審中坦承不諱，與共同被告陳君禧、曹
    偉翔供述互核無異，並與被害人葉世福於警訊中指訴失竊情節相符，復經證人陳
    國忠於警訊中證述綦詳，且有贓物認領保管單附卷可稽（九十連偵字第二七號第
    十五頁），本件事證明確，被告犯行足堪認定，應依法論科。
二、被告甲○○與陳君禧、曹偉翔於上開時地共同侵入葉世福所有之前揭處所，並攜
    帶客觀上具有危險性，且足以傷害人之生命、身體之螺絲起子，及以該起子撬壞
    鐵門及門上喇叭鎖，使他人門扇之安全設備失其防閑之效用，核其所為係犯刑法
    第三百二十一條第一項第四款、第三款、第二款之加重竊盜罪。其等之間有犯意
    聯絡與行為分擔，應以共同正犯論。又公訴意旨認被告三人尚涉嫌刑法第三百二
    十一條第一項第一款之加重竊盜罪，惟按該條款係以妨害人之居住安寧為其加重
    條件，本件告訴人所有之前開處所僅供營業場所之用，於夜間打烊關閉後，即無
    人居住其內，業據告訴人葉世福於警訊中陳述詳實，揆諸前開說明，本件被告前
    開犯行尚難以刑法第三百二十一條第一項第一款之加重條件相繩，併此敘明。原
    審法院依刑法第二十八條、第三百二十一條第一項第二、三、四款規定並審酌被
    告甲○○，年紀尚輕，不以正當途徑取得財物竟為前開竊盜犯行，及其品行、犯
    罪動機、目的、手段、所生之危害及犯罪後之態度等一切情狀，量處有期徒刑九
    月，並以未扣案之螺絲起子雖為共同被告陳君禧所有，且係供犯罪所用之物，惟
    因未扣案，為免將來執行上之困難，爰不宣告沒收，經核原審認事用法及量刑，
    均無不當，應予維持。
三、檢察官循告訴人之請求上訴意旨略以：「被告等竊盜為害治安，且所得之財物亦
    未全數歸還告訴人，平白遭受損害，請將原判決撤銷，更為適當之判決」等語，
    惟查本件被告甲○○結夥已判刑確定之陳君禧、曹偉翔三人（均緩刑確定）犯竊
    盜罪，本件被告甲○○將分得之大哥大二支轉讓不知情之第三人抵償借款，為警
    循線查獲，扣得大哥大手機六支、預付卡八張及補充卡二張等贓物均業經告訴人
    領回，有贓物認領保管單在卷可考（見偵卷十五頁）；至其餘尚未追回之贓物告
    訴人仍可依法向被告等三人追償損害，並非毫無救濟之途徑，因之檢察官僅據此
    為上訴理由，尚難認為有理由，應予駁回。又本件被告甲○○年僅二十一歲，於
    本院調查庭中已深表悔悟溢於言表，並當庭立下悔過書發誓坐牢九個月後「我甲
    ○○，從今以後重新做人，不再做壞事，希望能給我一次改過自新的機會」等語
    ，有九十一年六月二十日其當庭親具悔過書一份附卷可據，併此敘明。
據上論斷，應依刑事訴訟法第三百六十八條，判決如主文。
本案經檢察官劉家芳到庭執行職務。
中　　華　　民　　國　　　九十一　　　年　　　六　　　月　　 二十八 　　日
　　　　　　　　　　　　　　　　福建高等法院金門分院刑事庭
　　　　　　　　　　　　　　　　　　審判長法　官　郭　君　勳
　　　　　　　　　　　　　　　　　　　　　法　官　謝　碧　莉
　　　　　　　　　　　　　　　　　　　　　法  官　劉　啟　陽
右正本證明與原本無異。
不得上訴。
中　　華　　民　　國　　   九十一　 　　年　　　七　　　月　　　九　　　日
　　　　　　　　　　　　　　　　　　　　　書記官　李　麗　鳳
